【裁判字號】    92,上訴,1129
【裁判日期】    920723
【裁判案由】    違反毒品危害防制條例
【裁判全文】
臺灣高等法院高雄分院刑事判決                  九十二年度上訴字第一一二九號
    上  訴  人
    即  被  告  甲○○
右上訴人因違反毒品危害防制條例案件，不服台灣屏東地方法院九十二年度訴字第二
一號中華民國九十二年四月二十二日第一審判決（起訴案號：台灣屏東地方法院檢
察署九十二年度毒偵字第一一０號、第一九五號），提起上訴，本院判決如左：
    主  文
上訴駁回。
    事  實
一、甲○○前因施用毒品案件，先後經原審法院以八十九年度毒聲字第一六六號、九
    十一年度毒聲字第一一二六號二次裁定送觀察勒戒後，均認無繼續施用毒品之傾
    向，由臺灣屏東地方法院檢察署檢察官分別以八十九年度毒偵字第二六八號、九
    十一年度毒偵字第一二二一號不起訴處分，各於民國八十九年二月二十一日、九
    十一年十月二十九日確定，竟仍不知悔改，復基於施用第一級毒品之概括犯意，
    自九十一年十一月中旬某日起至九十二年一月二十五日上午某時止，連續在其位
    於屏東縣萬丹鄉○○村街○路二十八號住處以施打之方式施用第一級毒品海洛因
    多次，嗣先上午十時四十分許，在上址為警依法搜索時查獲，扣得其所有供施用
    毒品之注射針筒二支、夾鏈袋二只；及於九十二年一月二十五日下午六時五分許
    ，在同一處所再為警查獲，扣得其所有供施用毒品之注射針筒一支、夾鏈袋一只
    等物。
二、案經屏東縣警察局屏東分局報告臺灣屏東地方法院檢察署檢察官偵查起訴。
    理  由
一、上訴人即被告甲○○雖未於本院審理時到庭陳述，惟其於原審審理時直承施用第
    一級毒品海洛因不諱，並有扣案注射針筒三支、夾鏈袋三只在卷可稽，而其右揭
    時地查獲時採得尿液經鑑驗結果，均呈嗎啡陽性反應，有屏東縣衛生局九十二年
    一月二十三日屏縣衛檢六字第九二００二八號、九十二年二月十七日屏縣衛檢六
    字第九二ＯＯ六六號煙毒及麻醉藥品類委託檢驗結果通知書附卷可稽，足認被告
    之自白與事實相符，應堪採信。又被告甲○○前因施用毒品案件，先後經原審法
    院以八十九年度毒聲字第一六六號、九十一年度毒聲字第一一二六號二次裁定送
    觀察勒戒後，均認無繼續施用毒品之傾向，由臺灣屏東地方法院檢察署檢察官分
    別以八十九年度毒偵字第二六八號、九十一年度毒偵字第一二二一號不起訴處分
    ，各於八十九年二月二十一日、九十一年十月二十九日確定，有臺灣高等法院被
    告全國前案紀錄表、臺灣屏東地方法院檢察署刑案資料查註紀錄表、法務部被告
    在監在押查註紀錄表各一份及不起訴處分書二份在卷可按，其五年內再犯本件施
    用毒品犯行，犯罪事證已臻明確，應依法論科。
二、查海洛因係毒品危害防制條例第二條第二項第一款所定之第一級毒品。核被告甲
    ○○所為，係犯毒品危害防制條例第十條第一項之施用第一級毒品罪。被告甲○
    ○為施用而持有毒品，其持有之行為為施用毒品之高度行為所吸收，不另論罪。
    被告甲○○上開連續多次施用犯行，時間緊接，手法相同，觸犯犯罪構成要件同
    一之罪名，顯係基於概括犯意反覆為之，為連續犯，應依刑法第五十六條規定，
    論以連續施用第一級毒品一罪，並依法加重其刑。檢察官雖僅就被告九十二年一
    月九日以前之犯罪行為起訴，餘者未於起訴書中及，但連續犯為裁判上一罪，
    檢察官就犯罪事實一部起訴，依刑事訴訟法第二百六十七條規定，其效力及於全
    部，法院自屬有權全部審判。
三、原審依毒品危害防制條例第十條第一項，刑法第十一條前段、第五十六條、第三
    十八條第一項第二款，並審酌被告甲○○長期施用毒品，前因施用毒品犯行經裁
    定送觀察勒戒，甫於九十一年十月二十九日出所，有法務部被告在監在押查註紀
    錄表一份在卷可按，旋即再犯本件犯行，顯係慣於施用第一級毒品海洛因之人，
    對社會及其個人健康危害之程度，及其犯罪後之態度等一切情狀，量處有期徒刑
    一年。另敘明右揭時地二次查獲被告犯行共扣得注射針筒五支、夾鏈袋三只，除
    第二次查獲時扣得注射針筒其中二支為綽號「豐仔」之不詳姓名成年男子所有，
    其餘扣案物均為被告甲○○所有並供前揭施用毒品犯行所用之物，已經被告甲○
    ○自承在卷，應依刑法第三十八條第一項第二款規定沒收之。經核原判決認事用
    法尚無不合，量刑亦稱妥適，被告上訴意旨未具理由，空言指摘原判決不當，並
    無可取，為無理由，應予駁回。
四、被告經合法傳喚，無正當理由不到庭，爰不待其陳述逕行判決。
據上論斷，應依刑事訴訟法第三百六十八條、第三百七十一條，判決如主文。
本案經檢察官方娜蓉到庭執行職務。
中        華        民        國  九十二    年    七      月  二十三   日
                              臺灣高等法院高雄分院刑事第四庭
                                  審判長法官  蕭權閔
                                        法官  李嘉興
                                        法官  陳啟造
右正本證明與原本無異。
如不服本判決應於收受本判決後十日內向本院提出上訴書狀，其未述上訴理由者，
並得於提起上訴後十日內向本院補提理由書狀（均須按他造當事人之人數附繕本)「
切勿逕送上級法院」。
                                      書記官  白  蘭
中    華    民    國      九十二      年      七      月     二十三   日
本件論罪科刑法條：
毒品危害防制條例第十條
施用第一級毒品者，處六月以上五年以下有期徒刑。
施用第二級毒品者，處三年以下有期徒刑。


司法院資訊處製作；財團法人民間司法改革基金會備份。
